ACORDAO-COMPLETO-2350205

ACÓRDÃO DE RELAÇÃO

ACÓRDÃO DE RELAÇÃO 2830/2019 ATA 9/2019 - PRIMEIRA CÂMARA

Acórdão 2830/2019-TCU-Primeira Câmara
Considerando que pesquisa realizada no sistema Siape/A3P, indica que a gratificação de desempenho do plano geral de cargos do Poder Executivo (GDPGPE) permanece sendo paga pelo seu valor integral;
Considerando que pesquisa realizada na página da Justiça Federal de Pernambuco indica que a Ação Especial Cível n. 0513960-57.2016.4.05.8300, que ampara a manutenção da vantagem integral no cálculo da pensão, ainda não transitou em julgado;
Os ministros do Tribunal de Contas da União, reunidos em sessão da 1ª Câmara, na forma do art. 143, V, 'a', do RI/TCU, e de acordo com os pareceres emitidos nos autos, ACORDAM, por unanimidade, em arquivar os autos, fazendo-se a determinação sugerida.
1. Processo TC-Processo 010.071/2008-1 (PENSÃO CIVIL) 
	1.1. Interessados: Alba Celia Cavalcante Carvalho (XXX.059.542-XX) ; Benedita Maria Conceição Silva (XXX.793.348-XX) ; Cleonice Fraga Silvestre (XXX.662.184-XX) ; Elza de Oliveira Wanderley (XXX.779.344-XX) ; Inez Bertoleiro de Jesus (XXX.661.878-XX) ; Ivonete Gomes da Silva (XXX.526.227-XX) ; Laura Lopes da Silva (XXX.761.002-XX) ; Maria Gomes da Silva (XXX.237.564-XX) ; Marize Carlos Brasil (XXX.586.734-XX) ; Mathilde Bergamin Privatti (XXX.368.568-XX) ; Maxima Cristina Rodrigues (XXX.387.618-XX) ; Rita Catharina Vaz de Oliveira (XXX.453.378-XX) ; Rute Carlos Brasil (XXX.438.504-XX) ; Vera Lucia de Freitas Wanderley (XXX.811.134-XX) ; Victorina Peres Esteves (XXX.349.158-XX) ; Walquiria de Oliveira Wanderley (XXX.411.314-XX) .
	1.2. Órgão: Diretoria de Administração do Pessoal (MD/CE) .
	1.3. Relator: Ministro-Substituto Weder de Oliveira.
	1.4. Representante do Ministério Público: Procurador Júlio Marcelo de Oliveira.
	1.5. Unidade Técnica: Secretaria de Fiscalização de Pessoal (Sefip) .
	1.6. Representação legal: não há.
	1.7. Determinações/Recomendações/Orientações: 
	1.7.1. determinar à Sefip que, nos termos da Questão de Ordem aprovada pelo Plenário do TCU em 8/6/2011, encaminhe ao Departamento de Assuntos Extrajudiciais da AGU, bem como à Conjur/TCU, as informações necessárias ao acompanhamento da Ação Especial Cível n. 0513960-57.2016.4.05.8300 - 14ª Vara Federal/PE.

Primeira Câmara

Diretoria de Administração do Pessoal (MD/CE).

Alba Celia Cavalcante Carvalho (XXX.059.542-XX); Benedita Maria Conceição Silva (XXX.793.348-XX); Cleonice Fraga Silvestre (XXX.662.184-XX); Elza de Oliveira Wanderley (XXX.779.344-XX); Inez Bertoleiro de Jesus (XXX.661.878-XX); Ivonete Gomes da Silva (XXX.526.227-XX); Laura Lopes da Silva (XXX.761.002-XX); Maria Gomes da Silva (XXX.237.564-XX); Marize Carlos Brasil (XXX.586.734-XX); Mathilde Bergamin Privatti (XXX.368.568-XX); Maxima Cristina Rodrigues (XXX.387.618-XX); Rita Catharina Vaz de Oliveira (XXX.453.378-XX); Rute Carlos Brasil (XXX.438.504-XX); Vera Lucia de Freitas Wanderley (XXX.811.134-XX); Victorina Peres Esteves (XXX.349.158-XX); Walquiria de Oliveira Wanderley (XXX.411.314-XX).

Marize Carlos Brasil

WEDER DE OLIVEIRA

não há.

Procurador Júlio Marcelo de Oliveira.

PENSÃO CIVIL (PCIV)

Secretaria de Fiscalização de Pessoal (Sefip).